# IPO前股份支付是否追溯调整

提问人：zico9999 时间：2020-06-26 12:43:00
陈版：假定某企业历史上多次发生控股股东、小股东之间股权转让以及对新入职员工允许低价入股或大股东免费送股；
1 、如果此类股权激励事项（股份支付）涉及申报期之前，是否需要进行完全的追溯调整（即追溯到最早期间），是否可以只追溯到IPO申报期前 3 年？
2 、如果 2019 年引入PE的增资价格为 30 元/股，而2020.3月又对新进高管进行股权激励（价格为年度审计报告净资产，假定为 10 元），那么是否必须按照差额 20 元计入股份支付，能否通过评估机构进行评估确定新的公允价格，若评估价格与PE价格差异过大是否存在问题？
3 、股份支付产生的“资本公积—其他资本公积”是否有转出途径，比如可以在股改时转入股本？
请陈版指教！谢谢~

回答人：chenyiwei
1 、如果申报期之前的股份支付交易对申报期无影响的（等待期在申报期起始日之前已经结束），且在申报期内从有限责任公司变更为股份有限公司的，则也可以不进行追溯。
2 、评估价格与PE价格差异过大将存在逻辑问题。因此建议优先考虑PE入股价格。另外严禁采用资产基础法评估结果作为股份的公允价值。
3 、这部分资本公积在等待期满时转入“资本公积——资本溢价”，之后可以转增资本或股本。